Inventaris van het archief van de Nijverheidsraad, 1919-1942
Nationaal Archief, Den Haag
- regeling inzake de afschaffing van de restitutie van heffingen op grond van de Landbouwcrisiswet 1940\8-E
1919-1940 Vertegenwoordiging van de Nijverheidsraad in en werkzaamheden van de Commissie van Bijstand ex artikel 17 van de Warenwet 1919. 1919-1920\421
1921\425
1922\426
1923\422
1924\423
1925\424
1926\421
1927\29
1928\32
1929, 1931, 1936, 1938-1940\32-II
1923-1938 Instelling, samenstelling en werkzaamheden van de Warenwetcommissie uit de Nijverheidsraad. 1923\422
1924\423
1925\424
1926\421
1927\29
1928-1932, 1938\32
1927-1930 Werkwijze van het Rijksbureau voor onderzoek van handelswaren. 1927\55
1928\24
1930\82
1928-1937 Uitvoering en de herziening van de Warenwet 1919. 1928-1929, 1935\32-I
1930\32-III
1937\32-IV
1932-1933 Bezwaren tegen het voornemen tot vermindering van de rijksbijdrage aan de warenkeuringsdiensten. 1932-1933\32-IV
C.3.6.4 Industriële eigendom
1924-1936 Instelling, samenstelling en werkzaamheden van de Subcommissie Merkenwet van de Commissie Merken- en Octrooiwet uit de Nijverheidsraad. 1924\249
1925\244
1926\242
1928-1930, 1934, 1936\22
1924-1936 Instelling, samenstelling en werkzaamheden van de Subcommissie Octrooiwet van de Commissie Merken- en Octrooiwet uit de Nijverheidsraad. 1924\250
1925\247
1926\243
1929-1934, 1936\23
1925-1927 Deelneming aan een conferentie over de bescherming van de industriële eigendom te 's Gravenhage en goedkeuring van een verdrag tot herziening van de schikking van Madrid 1891 inzake de internationale inschrijving van fabrieks- en handelsmerken. 1925\245-246
1927\22-A-C
1928-1940 Ontwerpen van een Merkenwet en de wenselijkheid van wettelijke maatregelen tegen de schending van de verpakking van merkartikelen. 1928-1931, 1933, 1935, 1937-1938, 1940\22-I
1936\22-IX
1936-1938\22-VIII
1929-1937 Schetsen van wetsontwerpen inzake de bescherming van modellen, tekeningen en patronen 1929\22-III
1933\23-VIIIA
1933-1934, 1937\23-VIIIB
1929-1939 Uitvoering en herziening van de Octrooiwet 1910. 1929\22-II
1929-1930\23-I
1930\23-V
1930-1933, 1938-1939\23-II
1932-1934 Voorbereiding van de Nederlandse deelneming aan een conferentie inzake de bescherming van de industriële eigendom te Londen. 1932, 1934\22-VII
1932-1940 Uittreding van Nederlands-Indië, Suriname en Curaçao uit de schikking van Madrid 1891 inzake de internationale inschrijving van fabrieks- en handelsmerken. 1932, 1934-1937, 1940\22-VI
1936\22-X
1934-1938 Wenselijkheid van wettelijke maatregelen tegen misleidende aanduidingen van herkomst op buitenlandse produkten. 1934-1936\165
1937-1938\22-XI
1936-1941 Instelling, samenstelling en werkzaamheden van de Commissie Industriële Eigendom uit de Nijverheidsraad. 1936-1941\22
C.3.6.5 Overige aangelegenheden
1919-1921 Vertegenwoordiging van de Nijverheidsraad in een arbitrage-commissie inzake een door het Ministerie van Landbouw, Handel en Nijverheid met suikerproducenten gesloten overeenkomst tot regeling van de binnenlandse suikervoorziening. 1919-1920\142
1921\422
1919-1939 Wettelijke regeling van de oprichting, financiering en competentie van de Kamers van Koophandel en de uitvoering van de Handelsregisterwet 1918. 1919-1920\415-416, 511
1921\511
1922\319, 324, 511
1923\231
1924\231-A-B
1928\71-72
1919\35
1931\110
1933\148
1933-1935\148-I
1939\148-II
1922-1926 Ontwerpen van wet tot regeling en beperking van de handel in giftige stoffen en geneesmiddelen. 1922\416
1923\411
1925\414, 417
1926\418
1923-1925 Bezwaren tegen concurrentie door rijksambtenaren en het Staatsbedrijf der Artillerieinrichtingen. 1923, 232, 312
1924\232
1925\231
1926-1931 Ontwerp van wet tot aanvulling van de bepalingen in het Burgerlijk Wetboek en het Wetboek van Koophandel aangaande handelsreizigers en handelsagenten en een ontwerp van wet inzake het handelsonderwijs. 1926\419
1927\17
1928\35
1931\116
1927-1939 Totstandkoming, uitvoering en herziening van de Drankwet 1931, houdende bepalingen tot regeling en beperking van de handel in alcoholische dranken.
Zie voor internationale produktie-afspraken de rubriek 'Volkenbond', blz. 38.
1927\23-23-II
1929-1932, 1934-1937, 1939, 1941\51
1937, 1939\51-I
1930-1938 Instelling, samenstelling en werkzaamheden van de Commissie uit de Nijverheidsraad inzake het Accountantswezen. 1930-1932, 1938\87
C.3.7 Handel met Nederlands-Indië
Zie voor de uittreding van Nederlands-Indië uit de schikking van Madrid inzake de internationale inschrijving van fabrieksen handelsmerken de rubriek 'Industriële eigendom'.
1919-1920 Opdrukken van een uniform merk op voor Nederlands-Indië bestemde textielgoederen. 1919-1920\435
1921-1923 Bezwaren tegen de heffing door de Nederlands-Indische regering van aardoliebelasting en uitvoerrechten op petroleumprodukten. 1921, 1923\315
1921-1932 Verlening van een voorkeursrecht aan Nederlandse ondernemingen bij aanbestedingen en aankopen door de Nederlands-Indische regering. 1921\311
1922\317-A-B
1923\314
1929, 1931, 1933\62-B
1932\130
1924 Voornemen van de Nederlands-Indische regering tot invoering van de heffing van een statistiekrecht op ingevoerde goederen. 1924\315
1927-1934 Ontwerp van wet tot wijziging van het tarief van invoerrechten in Nederlands-Indië. 1927\26
1929-1930, 1933-1934\65
1930\76
1927-1937 Bevordering van de economische samenwerking met en de uitvoer naar Nederlands-Indië. 1927\61
1928\28
1931\90-I
1932, 1936-1940\127
1934\157
1936\181
1937\127-III
1930-1940 Instelling, samenstelling en werkzaamheden van de Commissie inzake Indische aangelegenheden uit de Nijverheidsraad 1930-1934, 1936-1940\90
1932 Voornemen van de Nederlands-Indische regering tot het invoeren van een accijns op tabak. 1932\129
1933-1936 Deelneming aan een permanente tentoonstelling van Nederlandse en Nederlands-Indische produkten te Soerabaia. 1933\150
1936\127-I
C.3.8 Handel met het buitenland
C.3.8.1 Handelsverdragen
1919-1931 Totstandkoming en ratificatie van handels- (en krediet-)verdragen met verschillende landen.
- Albanië 1922\431
- Brazilië 1921\433
- Canada 1924\436
- Chili 1928\63-II
- Duitsland 1919/1029\432
1923\317
1924\321
1925\248
1926\244
1931\99
- Estland, Letland en Lithauen 1922-1923\432
1922\434
1923\436
- Finland 1923\438
- Oostenrijk 1923\433, 441
- Portugal 1922\435
- Spanje 1922\433
1924\435
1927\64
- Tsjechoslowakije 1921\434
1922\437
- Turkije 1923\435
1926\431
- Verenigde Staten van Noord-Amerika 1923\437
1924\432
1922-1924 Standpuntbepaling inzake de wijze waarop de belangen van de Nederlandse industrie bij onderhandelingen over het sluiten van handelsverdragen kunnen worden bevorderd. 1922\436
1923-1924\431
1923-1933 Vertegenwoordiging van de Nijverheidsraad in en werkzaamheden van de Commissie tot Herziening van de Handelsverdragen. 1923\434
1928, 1931-1933\63
1924-1935 Wenselijkheid van de hervatting van handelsbetrekkingen met Sovjet-Rusland.
Zie voor een economisch 'non-agressieverdrag' met Rusland de rubiek 'Volkenbond', blz. 39.
1924\434
1930-1935\85
1931\115
C.3.8.2 Invoer en uitvoer
Zie voor de Nederlandse tariefwetgeving de rubriek 'Indirecte belastingen'; zie voor verdragen inzake in- en uitvoer de rubriek 'Volkenbond', blz. 37.
1919-1920 Oprichting van en toezicht op het Bureau voor Duitsche Contracten, belast met de behandeling van klachten over de niet-nakoming van overeenkomsten door Duitse leveranciers. 1919-1920\223-223-A
1919-1924 Bezwaren tegen door Duitsland, Engeland en Frankrijk ingestelde invoerverboden. 1919-1920\341-343
1923\533
1924\535
1919-1937 Instelling en opheffing door de Nederlandse regering van in- en uitvoerverboden en -beperkingen. 1919-1920\311-313, 315-316, 321, 352
1922\314
1927-1928\34
1931-1932\121
1932\121-I
1933\155
1937\48-III, 156-I
1919-1939 Onderzoeken naar de invloed van de waardevermindering van buitenlandse valuta en van dumping van buitenlandse produkten op de economische positie van de Nederlandse industrie. 1919-1920\221, 433
1925\535
1926\245-245-III, 523
1927\21-21-B, 49
1928\21
1930\77
1930-1931\94
1931\117
1939\192
1921-1937 Totstandkoming, uitvoering, herziening en wederinvoering van wettelijke maatregelen inzake het verlenen van gedeeltelijke staatsgarantie voor uitvoertransacties (exportkredieten). 1921\213
1922-1923, 1926\211
1924\214
1927-1928\19
1931-1932, 1937\101
1923-1931 Bezwaren tegen een Belgisch en een Frans ontwerp van wet tot verhoging van de invoerrechten. 1923\352
1927\44
1931\107
1923-1940 Samenstelling en openbaarmaking van statistieken van in-, uit- en doorvoer. 1923\319
1924\313
1925\314
1926\316
1927\48
1940\19
1924-1931 Wenselijkheid van wettelijke maatregelen tegen onderzoekingen door buitenlandse douane-ambtenaren bij Nederlandse ondernemingen naar de herkomst en produktiekosten van geexporteerde Nederlandse produkten. 1924\534, 536
1925\541
1926\542-543
1927\53
1928\31-I
1928-1931\31
1925 Bezwaren tegen wettelijke regelingen in Denemarken inzake de toelating van handelsreizigers. 1925\545
1928-1929 Samenstelling van een naar de kusten van Afrika uit te zenden commissie ter bestudering van de afzetmogelijkheden van Nederlandse produkten. 1928-1929\75
1932 Ontwerp van wet tot regeling van het doen van betalingen in het buitenlandse betalingsverkeer (ontwerp-Deviezenclearingswet). 1932\122-122-I
1940-1941 Samenstelling van lijsten van goederen, waarvan de invoer of uitvoer al of niet gewenst is. 1940-1941\8-C
C.4. Arbeid en werkgelegenheid
1919-1920 Ontwerp van wet tot herziening van de Zondagswet 1815, houdende bepalingen inzake arbeid op zondag. 1919-1920\413
1919-1920 Wenselijkheid van maatregelen ter bestrijding van de werkloosheid in de sigarenindustrie. 1919-1920\434
1919-1921 Ontwerp van wet tot ratificatie van op de arbeidsconferentie te Washington vastgestelde verdragen. 1919-1920\122, 426
1921\412
1919-1924 Uitvoering van de Arbeidswet 1919. 1919-1920\122
1921\159
1924\452
1919-1925 Overleg met de Nederlandsche Werkloosheidsraad en de Rijkscommissie voor Werkverruiming. 1919-1920\513
1923\421
1925\525, 526, 536
1919-1932 Wenselijkheid van vereenvoudiging van de formaliteiten bij de verlening van pasvisa aan buitenlandse arbeidskrachten, die door de Nederlandse industrie zijn geworven. 1919-1920, 1922\332
1923\334
1925\445
1981-1922 Bezwaren tegen de toepassing van de Huuraanzeggings- en Huuropzeggingswet op arbeiderswoningen, die in eigendom toebehoren aan industriële ondernemingen. 1921\312
1922\315
1924-1938 Verplichte fondsvorming ter financiering van de Invaliditeits-, Ouderdoms- en Pensioenwet. 1924\425
1937-1938\18-II
1932-1934 Wenselijkheid van een wijziging van de Invaliditeiswet en andere sociale wetten teneinde de vervanging van zegels door stempels op rentekaarten mogelijk te maken. 1932-1934\136
1935-1938 Totstandkoming en uitvoering van de wet, houdende tijdelijke maatregelen inzake de mechanisatie van de sigarenindustrie. 1935, 1938\172
1936-1938 Voorontwerp van wet, houdende een regeling inzake personeelpensioen- en personeelspaarfondsen. 1936, 1938\177
1937-1938 Onderzoek naar de invoed van de salariëring van het overheidspersoneel op het loonpeil in het bedrijfsleven. 1937-1938\18-V
1937-1938 Ontwerp van wet, houdende tijdelijke bepalingen strekkende tot het bereiken van een betere arbeidsverdeling. 1937-1938\185
C.5. Volkenbond
1924-1937 Onderzoek ten behoeve van een studiecommissie van de Volkenbond naar de wenselijkheid van een kalenderhervorming. 1924\441
1928-1931, 1937\69
1925-1930 Ontwerp-verdragen inzake de afschaffing van in- en uitvoerverboden en -beperkingen, die door het Economisch Comité van de Volkenbond zijn opgesteld en deelneming aan Volkenbondsconferenties dienaangaande. 1925-1926\441
1927\24, 52
1928\34
1928-1930\17-III
1925-1930 Ontwerp-verdragen inzake de internationale koop en de bescherming van de buitenlandse koper, die door het Economisch Comité zijn opsteld en een op de Haagse Conferentie voor Internationaal Privaatrecht aangenomen ontwerp-verdrag dienaangaande. 1925\442
1929-1930\57
1927-1932 Deelneming aan een Volkenbondsconferentie over de uniformering van 'economische statistieken' en de totstandkoming van ontwerpverdragen inzake de uniformering van handels- en vervoersstatistieken. 1927\59
1928\17-II
1928-1930\52
1932\17-XXXI
1927-1941 Instelling, samenstelling en werkzaamheden van de Volkenbondscommissie uit de Nijverheidsraad. 1927\59
1928-1941\17
1928-1930 Ontwerp-verdrag inzake de behandeling van vreemdelingen, die door het Economisch Comité is opgesteld en de deelneming aan een Volkenbondsconferentie dienaangaande. 1928-1930\17-VI
1929\17-XIII
1928-1930 Verzameling van gegevens over de Nederlandse nijverheid ten behoeve van het Economisch Comité.
- inzake de economische positie van scheepswerven en de kunstzijdeindustrie 1928-1930\46
- inzake de papierproduktie 1929-1930\58
- inzake internationale belangengemeenschappen of overeenkomsten, waarbij Nederlandse ondernemingen zijn aangesloten. 1929-1930\17-XV
1928-1931 Samenwerking met verschillende ministeries inzake de advisering over bij de Volkenbond in behandeling zijnde economische aangelegenheden en de voorbereiding van de deelneming aan conferenties. 1928\17-V, 17-VII
1931\17-XXIII
1928-1931 Voorbereiding door het Economisch Comité van een ontwerp-verdrag inzake de controle op en de publicatie over de fabricage van wapens, munitie en oorlogsmaterieel en deelneming aan een conferentie aangaande het o.twapeningsvraagstuk. 1928-1931\13-IX
1928-1932 Onderzoeken door de Volkenbond naar de produktie en het verbruik van alcoholhoudende dranken, kolen en suiker en naar de mogelijkheid van internationale produktie-afspraken. 1928-1929\17-VIII
1929\17-XII, 17-XIV
1932\17-XXX
1928-1935 Voorstellen en ontwerp-regelingen van het Economisch Comité inzake de unificatie van de douane-nomenclatuur en van de 'douane-behandeling' van cement, reclamemonsters en -drukwerk. 1928-1929\17-XI
1928-1931, 1933\17-IV
1929\17-XVI
1931\17-XXVI-XXVII
1934-1935\17-IVA
1929-1931 Voorstel tot verlaging van de tarieven van invoerrechten op leer en leren artikelen en de deelneming aan een conferentie inzake 'een wapenstilstand' op het gebied van tarieven. 1929-1930\17-XIX
1929-1931\17-XVIII
1929-1931 Mededelingen van en overleg met J.A. Nederbragt, corresponderend lid van het Economisch Comité over aangelegenheden, die bij het comité in behandeling zijn. 1929-1931\28
1929-1932 Aanbevelingen inzake de handelspolitiek en een ontwerp van een economisch 'non-agressieverdrag' met Sovjet-Rusland. 1929-1930\17-XVII
1932\17-XXVIII
1930-1931 Deelneming aan interdepartementaal overleg inzake een ontwerpverdrag tot bescherming van de wetenschappelijke eigendom. 1930\23-XII
1931\17-XXIV
1930-1933 Voorstel van A. Briand tot het vormen van een Europese politieke en economische unie en voorstellen, die bij de Onderzoekcommissie voor de Europese Unie in behandeling zijn. 1930\17-XXII
1931-1933\17-XXV
1932-1933 Voorstel tot de invoering van een verhandelbaar document (cognossement) ten behoeve van het internationale goederenvervoer per spoor. 1932-1933\17-XXIX
1930-1935 Mededelingen van J.H.R. Sinninghe Damsté, lid van het Belastingcomité uit de Volkenbond, over de werkzaamheden van het comité. 1930-1931\17-XXIA
1930-1935\17-XXI
1928-1940 Voorbereiding en totstandkoming van verdragen ter voorkoming van dubbele belastingheffing en belastingvlucht. 1928-1940\17-X
1929\17-XIII
1929-1930\17-XX
Beschrijving van de series en archiefbestanddelen
- Buiten de 'dossiers' gehouden stukken, I.
  - Notulen van de plenaire vergaderingen van de Nijverheidsraad., 1919-1941; 1-21; 21 banden
    - 1919, 1
    - 1920, 2
    - 1921, 3
    - 1922, 4
    - 1923, 5
    - 1924, 6
    - 1925, 7
    - 1926, 8
    - 1927, 9
    - 1928, 10
    - 1929, 11
    - 1930, 12
    - 1931, 13
    - 1932, 14
    - 1933, 15
    - 1934, 16
    - 1935, 17
    - 1936, 18
    - 1937-1938, 19
    - 1939, 20
    - 1940-1941, 21
  - Notulen van besprekingen tussen het Presidium van de Nijverheidsraad en de Minister van Economische Zaken of het Hoofd van de Afdeling Handel van het Departement van Handel, Nijverheid en Scheepvaart., 1940-1941; 22; 1 omslag
  - Verslag van een redevoering door de voorzitter ter gelegenheid van de honderdste vergadering van de Nijverheidsraad., [1925]; 23; 1 katern
    Het verslag is tevens te beschouwen als een verslag van de werkzaamheden van de Nijverheidsraad over de periode jan. 1919-sept. 1925
    De jaarverslagen over de periode 1919, 1920 en de eerste helft van 1921, met bijlagen, bevinden zich in de 'dossiers': 1919-1920\155 1921\158.
  - Jaarverslagen over de periode sept. 1925-mei 1940., 1933-[1942]; 24-26; 2 liassen 2 banden
    - sept. 1925-1929, delen I en II, [1942], 24; 2 liassen
    - 1930-1936, 1933-1937[1942], 25; 1 band
    - 1937-mei 1940, 1938-1940[1942], 26; 1 band
  - Indicateurs van ingekomen stukken, met verwijzingen naar de nummers van de 'dossiers' waarin de stukken zijn geborgen., 1934-1942; 27-28; 2 delen
    - jan. 1934-febr. 1940, 27
    - febr. 1940-jan. 1942, 28
  - Indicateurs van uitgaande stukken, met verwijzingen naar de nummers van de 'dossiers' waarin de stukken zijn geborgen., 1934-1942; 29-31; 3 delen
    - jan. 1934-juli 1935, 29
    - juli 1935-dec. 1938, 30
    - dec. 1938-jan. 1942, 31
  - 'Dossier'-lijsten, bevattende een jaarlijkse numerieke opsomming van de gevormde dossiers., 1919-1941; 32; 1 lias
  - Stukken betreffende de financiële afwikkeling van de werkzaamheden van de Nijverheidsraad en de overdracht van het archief aan het Nederlandsch Economisch-Historisch Archief., 1941-1942; 33; 1 lias
  - Foto van leden van de Nijverheidsraad., z.d.; 34; 1 stuk
- 'Dossiers', II.
  - 'Dossiers', bevattende ingekomen en minuten van uitgaande stukken, jaarlijks op onderwerp geordend en in omslagen geborgen., 1919-1941; 35-179; 145 pakken
    - 1919-1920, nrs. 111-155, 35
    - 1919-1920, nrs. 156-221, 36
    - 1919-1920, nrs. 222-331, 37
    - 1919-1920, nrs. 332-416, 38
    - 1919-1920, nrs. 417-523, 39
    - 1921, nrs. 111-213, 40
    - 1921, nrs. 214-216, 41
    - 1921, nr. 217, 42
    - 1921, nrs. 217\A-219\B, 43
    - 1921, nrs. 219\C-323, 44
    - 1921, nrs. 411-533, 45
    - 1922, nrs. 111-212, 46
    - 1922, nrs. 212\A-313, 47
    - 1922, nrs. 314-332, 48
    - 1922, nrs. 411-534, 49
    - 1923, nrs. 111-213, 50
    - 1923, nrs. 214-219, 51
    - 1923, nrs. 221-317, 52
    - 1923, nrs. 319-431, 53
    - 1923, nrs. 432-535, 54
    - 1924, nrs. 111-248, 55
    - 1924, nrs. 249-254, 56
    - 1924, nrs. 311-412, 57
    - 1924, nr. 413, 58
    - 1924, nrs. 414-536, 59
    - 1925, nrs. 111-243, 60
    - 1925, nrs. 244-246, 61
    - 1925, nrs. 247-413, 62
    - 1925, nrs. 414-424, 63
    - 1925, nrs. 425-545, 64
    - 1926, nrs. 111-244, 65
    - 1926, nrs. 245-245(rap.VIII), 66
    - 1926, nrs. 245(rap.IX)-320, 67
    - 1926, nrs. 410-417, 68
    - 1926, nrs. 418-451, 69
    - 1926, nrs. 511-543, 70
    - 1927, nrs. 1-19, 71
    - 1927, nrs. 20-22C, 72
    - 1927, nrs. 23-25, 73
    - 1927, nrs. 26-37, 74
    - 1927, nrs. 38-51, 75
    - 1927, nrs. 51\A-54, 76
    - 1927, nrs. 55-66, 77
    - 1928, nrs. 1-16\A, 78
    - 1928, nrs. 16\B-16\L, 79
    - 1928, nrs. 17-18, 80
    - 1928, nrs. 18\I-21, 81
    - 1928, nrs. 22-25, 82
    - 1928, nrs. 25\I-29, 83
    - 1928, nrs. 30-33\I, 84
    - 1928, nrs. 34-40, 85
    - 1928, nrs. 41-48\II, 86
    - 1928, nrs. 49-59, 87
    - 1928, nrs. 61-75, 88
    - 1929, nrs. 1-16\I, 89
    - 1929, nrs. 16\II-16\XIV, 90
    - 1929, nrs. 17-17\XI, 91
    - 1929, nrs. 17\XII-17\XX, 92
    - 1929, nrs. 18-19, 93
    - 1929, nrs. 19\I-22, 94
    - 1929, nrs. 22\I-24, 95
    - 1929, nrs. 25-27, 96
    - 1929, nrs. 28-36, 97
    - 1929, nrs. 38-59, 98
    - 1929, nrs. 61-75, 99
    - 1930, nrs. 1-16\XV, 100
    - 1930, nrs. 16\XVI-17, 101
    - 1930, nrs. 17\IV-17\XX, 102
    - 1930, nrs. 17\XXI-22, 103
    - 1930, nrs. 22\I-23\VII, 104
    - 1930, nrs. 25-31, 105
    - 1930, nrs. 32-48\I, 106
    - 1930, nrs. 48\II-61, 107
    - 1930, nrs. 62-69, 108
    - 1930, nrs. 70-87, 109
    - 1930, nrs. 88-95, 110
    - 1931, nrs. 1-16\XXI, 111
    - 1931, nrs. 16\XXIII-17\IX, 112
    - 1931, nrs. 17\X-18, 113
    - 1931, nrs. 18\V-23\II, 114
    - 1931, nrs. 25-48\I, 115
    - 1931, nrs. 51-63, 116
    - 1931, nrs. 69-99, 117
    - 1931, nrs. 101-121, 118
    - 1932, nrs. 1-16\XX, 119
    - 1932, nrs. 16\XXIII-17\XXI, 120
    - 1932, nrs. 17\XXV-25, 121
    - 1932, nrs. 25\XI-44, 122
    - 1932, nrs. 51-62, 123
    - 1932, nrs. 63-108, 124
    - 1932, nrs. 119-129, 125
    - 1932, nrs. 130-144, 126
    - 1933, nrs. 1-16\XX, 127
    - 1933, nrs. 16\XXIII-17\IV, 128
    - 1933, nrs. 17\X-17\XXIX, 129
    - 1933, nrs. 18-23, 130
    - 1933, nrs. 23\II-26\II, 131
    - 1933, nrs. 30-37, 132
    - 1933, nrs. 43-65, 133
    - 1933, nrs. 71-135, 134
    - 1933, nrs. 136-155, 135
    - 1934, nrs. 1-14, 136
    - 1934, nrs. 16-16\XLIX, 137
    - 1934, nrs. 17-19\I, 138
    - 1934, nrs. 22-25, 139
    - 1934, nrs. 26-48\I, 140
    - 1934, nrs. 49-65, 141
    - 1934, nrs. 70-148\I, 142
    - 1934, nrs. 154-165, 143
    - 1935, nrs. 1-16\LII, 144
    - 1935, nrs. 17-18\VIII, 145
    - 1935, nrs. 19\VI-36, 146
    - 1935, nrs. 43-129\I, 147
    - 1935, nrs. 132-164, 148
    - 1935, nrs. 165-173, 149
    - 1936, nrs. 1-16\LVI, 150
    - 1936, nrs. 17-18\X, 151
    - 1936, nrs. 19-22\X, 152
    - 1936, nrs. 23-59, 153
    - 1936, nrs. 61-104, 154
    - 1936, nrs. 127\I-132\IIB, 155
    - 1936, nrs. 132\IIC-182, 156
    - 1937, nrs. 1-16\LVII, 157
    - 1937, nrs. 16\LVIII-18\XIV, 158
    - 1937, nrs. 19\I-25, 159
    - 1937, nrs. 25\XX-53, 160
    - 1937, nrs. 59-132\IIA, 161
    - 1937, nrs. 156-185, 162
    - 1938, nrs. 1-16\16LIX, 163
    - 1938, nrs. 16\LX-17\X, 164
    - 1938, nrs. 18-18\XIV, 165
    - 1938, nrs. 19-36, 166
    - 1938, nrs. 37-142, 167
    - 1938, nrs. 146-190, 168
    - 1939, nrs. 1-16, 169
    - 1939, nrs. 16\XVI-18\VIIIA, 170
    - 1939, nrs. 22-44, 171
    - 1939, nrs. 48\I-132\II, 172
    - 1939, nrs. 132\III-192, 173
    - 1940, nrs. 1-8D, 174
    - 1940, nrs. 9-25, 175
    - 1940, nrs. 26-200, 176
    - 1941, nrs. 1-9, 177
    - 1941, nrs. 11-22, 178
    - 1941, nrs. 25-196, 179